臺灣桃園地方法院刑事判決　　　　　100年度審交易字第124號
公　訴　人　臺灣桃園地方法院檢察署檢察官
被　　　告　陳金盛
輔　佐　人
即被告之子　陳明德
　　　　　　陳光榮
上列被告因過失致死案件，經檢察官提起公訴（99年度偵字第20
908 號），被告於準備程序進行中為有罪之陳述，經本院改以簡
式審判程序，判決如下：
    主  文
陳金盛因過失致人於死，處有期徒刑陸月，如易科罰金，以新臺
幣壹仟元折算壹日。緩刑年。
    事實及理由
一、被告所犯之罪，為死刑、無期徒刑、最輕本刑3 年以上有期
    徒刑或高等法院管轄第一審案件以外之罪，而被告於本院準
    備程序進行中，就被訴事實為有罪之陳述，經本院告知簡式
    審判程序意旨，並聽取公訴人及被告之意見後，依刑事訴訟
    法第273 條之1 第1 項之規定，裁定依簡式審判程序審理，
    合先敘明。
二、犯罪事實：
    陳金盛於民國98年11月8 日下午4 時9 分許，無駕駛執照騎
    乘車牌號碼AY6-056 號重型機車，行經桃園縣八德市○○路
    與忠孝巷口旁時，本應注意汽機車起駛進入車道左轉彎時，
    應先顯示方向燈，注意四周有無障礙或車輛行人，並應讓行
    進中之車輛及行人優先通行，且依當時天候晴、日間有自然
    光線、路面鋪裝柏油、乾燥、無缺陷、無障礙物、視距良好
    等情狀，又無不能注意之情事，竟疏未注意，即貿然由路旁
    起駛進入車道欲左轉彎。適有彭勝民騎乘車號AW6-959 號重
    型機車沿桃園縣八德市○○路由八德市公所往中壢方向直行
    ，見陳金盛之機車進入車道而閃避不及，即與陳金盛所騎乘
    之機車發生碰撞，致彭勝民人車倒地，並因外傷性休克，嚴
    重傷勢而死亡。嗣因彭勝民所騎乘之車號AW6-959 號重型機
    車於碰撞後，滑行至對向車道撞及黃建裕所駕駛之車號KN-9
    822 號自用小客車，黃建裕見狀隨即報警處理。
三、認定被告犯罪所憑之證據：
  (一)被告陳金盛於偵查中之供述，本院準備程序中與審理時之自
    白。
  (二)證人黃建裕及陳明德於警詢及偵訊中之證述。
  (三)警製道路交通事故現場圖、道路交通事故調查報告(一)(二)表、
    車號AY6-056 號重型機車之車籍查詢- 基本資料詳細畫面、
    證號查詢陳金盛之機車及汽車駕駛人資料、臺灣省桃園縣區
    車輛行車事故鑑定委員會100 年2 月18日桃縣行字第100520
    0596號函暨附件桃縣鑑991250案鑑定意見書、交通部公路總
    局新竹區監理所桃園監理站100 年4 月7 日竹監桃字第1000
    007256號函各1 份，現場及車損照片共38張。
  (四)98年11月9 日臺灣桃園地方法院檢察署檢察官相驗筆錄、被
    害人彭勝民之行政院衛生署桃園醫院院病歷摘要、98年11月
    24日之解剖筆錄、98年11月24日臺灣桃園地方法院檢察署相
    驗屍體證明書、內政部警政署刑事警察局98年11月12日刑紋
    字第0980156706號鑑驗書暨彭勝民之指紋卡片、法務部法醫
    研究所98年12月31日法醫理字第0980006325號函暨所附法務
    部法醫研究所（98）醫剖字第0981103730號解剖報告書、法
    務部法醫研究所（98）醫鑑字第0981103795號鑑定報告書、
    99年6 月9 日臺灣桃園地方法院檢察署相驗屍體證明書各1
    份，相驗及解剖照片共19張。
四、核被告所為，係犯刑法第276 條第1 項過失致死罪。又按汽
    車駕駛人無駕駛執照駕車、酒醉駕車，因而致人死亡，依法
    應負刑事責任者，加重其刑至二分之一，道路交通管理處罰
    條例第86條第1 項訂有明文。查被告陳金盛並無考領駕駛執
    照之紀錄，有證號查詢陳金盛之機車、汽車駕駛人資料及交
    通部公路總局新竹區監理所桃園監理站100 年4 月7 日竹監
    桃字第1000007256號函在卷可證，是被告無駕駛執照駕車因
    而致人死亡，自應依道路交通管理處罰條例第86條第1 項加
    重其刑至二分之一。又卷附桃園縣政府警察局道路交通事故
    肇事人自首情形紀錄表雖記載被告於警員到場時在場並承認
    為肇事人，惟查本案係由案外人黃建裕報案，於警方到場時
    ，被告亦因本件車禍受有頭部損傷等傷害而送往衛生署桃園
    醫院急救，且因在加護病房觀察而無法製作筆錄，係由其子
    陳明德製作警詢筆錄等情，有被告陳金盛之診斷證明書、桃
    園縣政府警察局八德分局處理相驗案件初步調查報告暨報驗
    書及及98年11月8 日黃建裕、陳明德之警詢筆錄各1 份附卷
    足憑，是本案尚與刑法第62條前段自首之要件不合，附此敘
    明。惟審酌被告素行良好，犯罪後坦承犯行並與被害人家屬
    達成和解，有和解書1 份在卷可稽，兼衡以其生活狀況、智
    識程度等一切情狀，量處如主文所示之刑，並諭知易科罰金
    之折算標準。又被告未曾因故意犯罪受有期徒刑以上刑之宣
    告，有臺灣高等法院被告前案紀錄表1 份在卷可查，其因一
    時失慮致罹刑章，本院認經此偵審教訓，當足收警惕懲儆之
    效，信無再犯之虞，因認對其宣告之刑以暫不執行為適當，
    爰諭知緩刑3 年，以勵自新。
五、應適用之法條：
    刑事訴訟法第273 條之1 第1 項、第299 條第1 項前段、第
    310 條之2 、第454 條第1 項，刑法第276 條第1 項、第41
    條第1 項前段、第74條第1 項第1 款，道路交通管理處罰條
    例第86條第1 項，刑法施行法第1 條之1 第1 項、第2 項前
    段。
六、如不服本判決，應於判決送達後10日內向本院提出上訴狀（
    應附繕本），其未敘述上訴理由者，應於上訴期間屆滿後20
    日內補提理由書狀於本院，上訴於臺灣高等法院。
本案經檢察官馮浩庭到庭執行職務。
中    華    民    國   100    年    8     月    31    日
                    刑事庭  法  官  許曉微
以上正本證明與原本無異。
                            書記官  洪明媚
中    華    民    國   100    年    8     月    31    日
附錄本案論罪科刑法條：
中華民國刑法第276條第1項
因過失致人於死者，處2 年以下有期徒刑、拘役或2 千元以下罰
金。